【裁判字號】    94,訴,262
【裁判日期】    950323
【裁判案由】    損害賠償等
【裁判全文】
臺灣彰化地方法院民事判決               94年度訴字第262號
    原      告  乙○○
                        號
    被      告  有限責任彰化第六信用合作社
                        號
    法定代理人  丁○○
    兼  訴  訟
    代  理  人  戊○○
    被      告  丙○○
                        號
                        （現因案於臺灣雲林第二監獄執行中
上列當事人間請求損害賠償等事件，本院於民國95年3 月7 日言
詞辯論終結，判決如下：
    主  文
原告之訴及假執行之聲請均駁回。
訴訟費用由原告負擔。
    事實及理由
一、原告主張：緣坐落彰化縣員林鎮○○段3095地號、應有部分
    一萬分之四三八之土地及其上2690建號建物（門牌號碼彰化
    縣員林鎮○○○街39號4 樓）係被告丙○○以新臺幣（下同
    ）552 萬元之價格作價移轉登記予原告，惟上開房地所有權
    狀仍扣押在丙○○手中，丙○○並與訴外人甲○○以上開房
    地向被告有限責任彰化第六信用合作社（下稱六信）設定最
    高限額抵押權420 萬元。被告戊○○於民國84年3 月間係任
    職六信職員，承辦放款業務，另丙○○時任六信監事，丙○○於84年間未經原告之同意，擅自以原告之名義向六信借款
    350 萬元，嗣於84年3 月9 日，六信撥款時，理應將借款匯
    入原告所有之帳戶內，並告知原告，惟戊○○卻將借款中之
    一部分款項250 萬元擅自轉帳入丙○○帳戶內，致使原告受
    有損害，足證戊○○、丙○○間涉有詐欺之聯絡至為明顯，
    應負連帶賠償責任。依民法第184 條第1 項規定，六信與其
    受僱人戊○○對原告亦應負連帶賠償責任。另依民法第179
    條規定，丙○○係無法律上原因而受有利益250 萬元，致原
    告受有損害，應返還其所受利益與原告。又六信華陽分社帳
    號000000000 號活期儲蓄存款帳戶（下稱華陽分社帳戶）之
    留存印鑑卡及84年3 月9 日轉帳250 萬元之取款憑條上之字
    跡非原告所寫，印章亦非原告所有，故六信並未將該250 萬
    元款項交付與原告，爰聲請將上開取款憑條上所書寫之金額
    字跡送請鑑定。且原告於84年3 月9 日係在彰化縣芬園鄉農
    會上班，並未前往六信辦理提領250 萬元之手續，故聲請向
    彰化縣芬園鄉農會調查原告當天之上班情形。又丙○○曾先
    後於82年5 月19日、82年6 月11日、82年8 月3 日向原告拿
    取100 萬元、250 萬元、750 萬元，原告已告訴丙○○涉嫌
    詐欺，目前仍於偵查中，聲請調閱彰化地檢署95年度偵續字
    第4 號（前案號：92年度偵字第7635號）案件卷宗。爰依侵
    權行為、不當得利、給付存款（對六信係依據侵權行為、給
    付存款法律關係；對戊○○係依據侵權行為法律關係；對丙○○係依據侵權行為、不當得利法律關係）法律關係提起本
    訴。並聲明：(一)被告應連帶給付原告250 萬元，及自84年3
    月9 日起至清償日止，按週年利率百分之十計算之利息，暨
    自84年3 月9 日起至清償日止，按上開利率百分之二十計算
    之違約金；(二)原告願供擔保請准宣告假執行。
二、被告六信、戊○○以：(一)原告已於84年3 月7 日簽具授信約
    定書並檢附身分證影本一份，另於84年3 月8 日開立華陽分
    社帳戶，嗣於88年8 月2 日辦理存摺存款之圖章掛失，並簽
    具存款印鑑卡、圖章掛失申請書、喪失圖章更換新印鑑申請
    書各一份，而上開文書上所簽名之筆跡與原告先後於86年10
    月6 日、87年11月30日向鈞院所遞之民事抗告狀、民事起訴
    狀中所簽之筆跡，以肉眼觀察，應為同一人之筆跡。且上開
    書狀中所蓋之印文與原告所立圖章掛失申請書、喪失圖章更
    換新印鑑申請書中所留存之印文，亦為同一印文，此足證原
    告於六信確有開立上開存款帳戶，授信約定書亦為原告所親
    簽。(二)原告於84年3 月9 日邀訴外人洪雪嬌為連帶保證人向
    六信借款350 萬元，六信已於同日將該筆借款撥入原告之華
    陽分社帳戶內，原告除於同日將250 萬元以轉帳方式轉入丙○○帳戶外，另於84年3 月10日、84年3 月30日分別匯款90
    萬元、55,000元至原告所開設之臺中商業銀行大竹分行（下
    稱臺中商銀大竹分行）帳戶內，並於84年3 月17日提領現金
    28,000元，其取款憑條亦有原告之簽名及蓋有留存印鑑章。
    其後原告仍依約按月繳納本息至85年6 月27日，尚餘本金3,
    026,140 元，嗣於85年6 月27日時，原告再向六信借款34 1
    萬元，該筆借款亦於同日入戶，其除清償前開未償之本金外
    ，餘款由原告提領。華陽分社帳戶之印鑑章係原告自行保管
    ，350 萬元借款入戶後，轉帳250 萬元至丙○○帳戶之取款
    憑條上蓋有原告留存之存款印鑑章，表示原告同意轉帳，且
    原告事後仍有利用該帳戶匯款、提領現金，若該250 萬元之
    轉帳非出於原告之指示，原告何以繼續利用該帳戶及於85年
    6 月27日為清償時，均未表示異議？(三)訴外人洪雪嬌於鈞院
    89年度訴字第463 號事件中已證稱：原告於84年3 月9 日有
    向六信借款350 萬元，伊係連帶保證人，伊有蓋章，因原告
    要借款等語，足證原告確有於上開時間邀同洪雪嬌為連帶保
    證人向六信借款350 萬元。(四)臺灣高等法院臺中分院（下稱
    臺中高分院）90年度上字第61號判決內容亦提及原告與丙○○間有投資關係，因此兩造間並無原告所稱詐騙250 萬元之
    情事，且原告主張戊○○與丙○○間涉有詐欺聯絡之部分，
    業經臺灣彰化地方法院檢察署（下稱彰化地檢署）檢察官為
    不起訴處分，故原告之訴無理由等語置辯。並聲明：(一)原告
    之訴及假執行之聲請均駁回；(二)如受不利之判決時，願供擔
    保請准免為假執行。
三、被告丙○○則以：伊於82年間任職彰化縣芬園鄉農會總幹事
    ，原告時任該農會專員，當時渠等金錢借來借去，互相投資
    ，原告所述各次交付之款項均係投資款，事後帳目也已結清
    ，伊將兩棟房屋作價過戶予原告，所有權狀亦由原告保管。
    渠等投資時均有書立借據與支票，結清後借據與支票就交還
    給對方，伊於結清後已取回支票、借據，原告說伊欠款應提
    出支票、借據正本。渠等之間借錢與投資行為持續好幾年，
    且投資很多種，部分有賺錢，部分有虧本，原告自己去辦理
    貸款，伊不知情，原告將250 萬元匯入伊帳戶，係渠等結清
    後之差額，伊並未詐騙原告，亦無不當得利，並無原告起訴
    狀所述之行為等語抗辯。並聲明：原告之訴駁回。
四、按訴狀送達後，原告不得將原訴變更或追加他訴，但不甚礙
    被告之防禦及訴訟之終結者，不在此限，民事訴訟法第255
    條第1 項但書第7 款定有明文。本件就被告六信部分，原告
    原起訴主張其受僱人戊○○與丙○○涉有詐欺聯絡並擅自轉
    帳25 0萬元，而依據侵權行為法律關係提起本訴，迨訴狀送
    達後之95年2 月14日言詞辯論期日（距離訴狀送達日約10月
    ）時，另以原告並未收受該250 萬元款項為由，對被告六信
    追加請求給付存款之訴訟標的，被告六信雖當庭表示不同意
    追加，然因此部分並不甚礙被告之防禦及訴訟之終結，與上
    開規定尚屬相符，其追加應予准許，合先敘明。
五、本件兩造爭執之重點在於(一)原告有無於84年3 月9 日（授信
    約定書對保時間係84年3 月7 日，84年3 月9 日係放款日）
    向被告六信借款350 萬元？有無於84年3 月9 日指示被告六
    信、戊○○將匯入其華陽分社帳戶內之250 萬元轉帳至被告
    丙○○帳戶？(二)被告丙○○有無詐欺之侵權行為或有何不當
    得利？茲分述如下：
  (一)原告有無於84年3 月9 日向被告六信借款350 萬元？有無於
    84年3 月9 日指示被告六信、戊○○將匯入其華陽分社帳戶
    內之250 萬元轉帳至被告丙○○帳戶？
    (1)被告六信、戊○○抗辯原告有在其所屬華陽分社開設上開
      帳戶之事實，業據其提出84年3 月8 日開戶存款印鑑卡為
      證（見被證二），且原告於本院89年度訴字第46 3號分配
      表異議之訴等事件審理時，已自認上開存款印鑑卡上之筆
      跡為其所寫（見該審卷第34頁背面），並於彰化地檢署93
      年度偵續字第6 號詐欺等案件偵查中陳稱：伊有在華陽分
      社帳戶印鑑卡上簽名，並將印鑑交給戊○○去開戶辦貸款
      等語（見該偵查卷第120 頁），足證原告名下之華陽分社
      帳戶係原告於84年3 月8 日所開設。又活期儲蓄存款帳戶
      之開設除須客戶簽名外，尚應經客戶蓋上印鑑章，故通常
      情形下，客戶之簽名及蓋章應係同時為之，原告既有開設
      華陽分社帳戶，即不致僅在存款印鑑卡上簽名，準此，上
      開存款印鑑卡上之「乙○○」印文，衡情應係原告以印鑑
      章所蓋。
    (2)本件350 萬元之借貸授信約定書係於84年3 月7 日簽立並
      對保，依該授信約定書所示，當時對保人員係被告戊○○
      （見被證一），而被告戊○○已於臺中高分院92上字第24
      6 號清償借款事件準備程序時陳明：當時係伊對保，「乙○○」簽名係原告所簽等語在卷（見該審卷第35頁）。且
      審核授信約定書上所為簽名、印文亦與上開存款印鑑卡上
      所為簽名、印文相符，故授信約定書應為原告所簽署甚明
      。又84年3 月9 日借款350 萬元係由原告之妻洪雪嬌為連
      帶保證人，洪雪嬌已於本院89年度訴字第463 號事件審理
      時及於彰化地檢署93年度偵續字第6 號詐欺等案件偵查中
      到庭證稱：84年3 月9 日乙○○有向六信借款350 萬元，
      伊係連帶保證人，伊有蓋章，是六信拿來要伊蓋章，因乙○○要借款，貸款利息係伊繳納，此筆借款尚未還清，後
      來於85年間辦理換單等語甚詳（見該審卷第105 、106 頁
      及該偵查卷第121 頁），足認原告確有以洪雪嬌為連帶保
      證人而於84年3 月9 日向被告六信借款350 萬元之事實。
      況原告於上開事件審理中，亦曾承認於85年6 月27日換單
      向被告六信借款341 萬元，用以「借新還舊」之事實（新
      借貸法律關係部分業經另案判決確定），則原告既係以85
      年6 月27日所借款項清償前次借款（即本件350 萬元）尚
      未還清之債務，益徵原告確有於84年3 月9 日向被告六信
      借款之事實。
    (3)依被告六信、戊○○提出之放款支出傳票、轉帳收入傳票
      、匯款申請書、取款憑條（見被證四至被證八）、帳卡檔
      資料（附於本件卷94年11月1 日期日之後）所示，被告六
      信已於84年3 月9 日將原告所借之350 萬元撥入原告之華
      陽分社帳戶，該350 萬元撥入後，於同日轉帳250 萬元至
      被告丙○○帳戶，另於84年3 月10日、84年3 月30日分別
      匯款90萬元、55,000元至原告所開設之臺中商銀大竹分行
      帳戶內，並於84年3 月14日、84年3 月17日分別支付保險
      費9, 575元及提領現金28,000元。而原告對於上開時間先
      後自華陽分社帳戶款二次至其臺中商銀大竹分行帳戶內
      之事實並未爭執。被告六信既有將350 萬元撥款至原告之
      華陽分社帳戶內，其中955,000 元又轉至原告另一金融
      機關帳戶內，原告有向被告六信借款350 萬元之事實，至
      為明顯。再者，依上開帳卡檔資料所載，原告之華陽分社
      帳戶自84年4 月10日起至85年5 月23日止，大抵均有按月
      繳付33,500之放款息，而該按月繳付之金額，依本院89年
      度訴字第463 號事件卷內所附之放款明細資料所示，即係
      350 萬元借款之每月應繳本息（見該審卷第47頁），且依
      該放款明細資料所載，該筆借款亦曾於85年3 月21日以40
      萬元支付85年3 月9 日起至同月21日止之利息11,140元及
      清償本金388,860 元，足證350 萬元之借款有按期繳納本
      息，並清償部分本金（洪雪嬌已承認此筆貸款利息係其繳
      納，已如前述）。則原告若未向被告六信借款350 萬元，
      何以會由其配偶洪雪嬌按月存款至華陽分社帳戶內以支付
      該筆借款應繳納本息之理？且85年3 月21日所繳付之40萬
      元，若非原告親自或委託他人所為，他人實無代原告清償
      350 萬元借款部分本息之理。是被告六信已將原告所借35
      0 萬元撥入原告之華陽分社帳戶，自已交付該筆借款，不
      容原告否認有借款及撥款之事實。又原告將其華陽分社帳
      戶內之955,000 元轉至其所設其他金融帳戶內，須蓋用
      與華陽分社帳戶存款印鑑卡上之印文相符之印鑑章，並使
      用該帳戶存摺，此由原告能順利匯款至臺中商銀大竹分行
      帳戶，可知上開存款印鑑卡上之印文屬真正，故華陽分社
      帳戶印鑑章及存摺應係由原告持有。且原告於89年5 月間
      提起本院89年度訴字第463 號分配表異議之訴，及於92年
      3 月間就本院92年度訴字第207 號清償借款事件審理時，
      均有提出華陽分社帳戶存摺影本，是該存摺顯然係由原告
      保管中，原告事後否認開戶及否認存款印鑑卡上其印文之
      真正，不足採信。
    (4)原告所有上開房地有於84年2 月27日設定最高限額420 萬
      元抵押權予被告六信，原告即於抵押權設定完成後之84年
      3 月9 日向被告六信借款350 萬元。原告雖否認有該抵押
      權設定及借款之事實，惟原告於86年間就本院86年度拍字
      第1045號拍賣抵押物裁定所提起之抗告，及於87年11月間
      就該抵押物強制執行程序所提起之債務人異議之訴中，均
      僅主張被告六信未給付250 萬元，該250 萬元係被告六信
      未經其同意擅自轉帳予丙○○云云，並未否認前揭以上開
      房地設定最高限額抵押權及向被告六信借款350 萬元之事
      實（見92年度訴字第207 號卷第53頁抗告狀影本、第55頁
      起訴狀影本），則原告若認未提供上開房地設定抵押權及
      借款，何以未於先前程序中即予以否認，其所為顯與常情
      有悖。準此，原告事後否認設定抵押權及借款，實難採信
      。
    (5)依84年3 月9 日之250 萬元取款憑條所示，該取款憑條已
      蓋用與華陽分社帳戶留存印鑑卡相符之印鑑章，且原告於
      上開93年度偵續字第6 號案件偵查中亦稱：84年3 月9 日
      取款憑條上之印章係伊之印鑑等語（見該偵查卷第121 頁
      ），則該取款憑條蓋用之印章既為真正，被告六信、戊○○自應依該取款憑條指示轉帳250 萬元至存戶所指定之帳
      戶，故原告所指被告六信、戊○○「擅自」將其帳戶內之
      250 萬元轉帳與被告丙○○，已屬無據。且原告未能證明
      其印鑑章有遭盜用之情事，應認印鑑章當時係在原告保管
      中，則原告在該取款憑條蓋用印鑑章，即係同意自其帳戶
      提領款項轉帳與被告丙○○。又原告既已同意自其帳戶提
      領250 萬元轉帳與被告丙○○，則該取款憑條上所書寫之
      金額字跡即非必須由原告親自書寫，自可委由他人代書，
      而250 萬元之提領手續，亦非必須由原告親至被告六信辦
      理，亦可委由他人代為。是原告以該取款憑條上所寫金額
      字跡非其筆跡，縱或屬實，亦不能為有利於原告之認定，
      故其聲請將該金額字跡送鑑定云云，本院認核無必要。原
      告又稱其於84年3 月9 日係在彰化縣芬園鄉農會上班，未
      至被告六信親自辦理領取轉帳手續云云，然查原告於84年
      3 月7 日（授信約定書對保日；對保時間為當日下午5時
      30分）上午8 時、84年3 月8 日（華陽分社帳戶開戶日）
      上午8 時、84年3 月9 日（撥款暨轉帳日）上午8 時2分
      雖均有出勤打卡紀錄，然其下午均載明出差，故84年3 月
      9 日恐未全日在農會上班等情，有彰化縣芬園鄉農會函、
      原告84年3 月份攷勤表附於彰化地檢署93年度偵續字第6
      號詐欺等案件卷內足稽（見該偵查卷第31、32頁），則此
      部分出勤紀錄（原告聲請再調查其於當日之上班情形，已
      無必要）亦難據為有利原告之認定。
    (6)原告與被告丙○○間之關係，已據被告丙○○於本院89年
      度訴字第463 號事件審理時證稱：伊在82年至86年間在芬
      園鄉農會任總幹事，原告亦在該會上班，二人有合作房地
      生意等語（見該審卷第84頁），並於本院審理時陳稱：當
      時渠等金錢借來借去，互相投資，渠等之間借錢與投資行
      為持續好幾年，且投資很多種，部分有賺錢，部分有虧本
      ，原告所述各次交付之款項均係投資款，事後帳目也已結
      清，伊將兩棟房屋作價過戶予原告等語在卷，而原告於彰
      化地檢署87年度偵字第189 號偵查中亦自述：當時係將錢
      交給丙○○去投資房地產，後來因景氣不好，丙○○將房
      屋過戶給伊抵償投資款；伊係在82年8 月間陸續交投資款
      給丙○○，當時共交付1,100 萬元，事實上後來並沒有給
      付收據上所謂土地房屋價款830 萬元，而係用當時所投資
      1,100 萬元來抵付所分得之土地房屋價款，當時共分得二
      棟房屋等語甚詳（見該偵查卷第44頁），並與其配偶洪雪
      嬌於該署93年度偵續字第6 號偵查中證稱：當時乙○○去
      農會貸款給丙○○作為投資不動產等語在卷（見該偵查卷
      第120 頁），顯示原告與被告丙○○間於當時係處於生意
      投資關係，則原告貸款後轉帳與其共同投資人供集資運用
      ，亦符常理。是原告自華陽分社帳戶轉帳之250 萬元，應
      係原告為投資房地產生意所交付。故本件應係原告與被告
      丙○○投資失利所衍生之糾紛，屬渠等間之內部關係，與
      被告六信、戊○○前階段所為之辦理貸款、撥款、轉帳手
      續應屬無關。
    (7)原告確有於84年3 月9 日向被告六信借款350 萬元，其華
      陽分社帳戶內之250 萬元係被告六信、戊○○依據原告之
      指示轉帳與被告丙○○，嗣原告於85年6 月27日另向被告
      六信新借341 萬元，用以清償前次借款（即350 萬元部分
      ）所未還之本金，該未還之本金包括上開轉帳之250 萬元
      等情，業經臺中高分院92年度上字第246 號、90年度上字
      第61號（原告上訴最高法院均遭駁回確定）民事確定判決
      詳以認定屬實，有各該歷審判決在卷可憑。則原告如未同
      意將250 萬元轉帳至被告丙○○之帳戶，何以於85年6 月
      27日換單時對所積欠款項之金額未表示任何異議？況原告
      係由其配偶洪雪嬌按月繳納33,500元之本息，該期款係以
      350 萬元為基準所計算每月應繳之本息，顯然原告就其轉
      帳與被告丙○○之250 萬元，亦有按月繳納利息，則該轉
      帳行為若非依原告之指示所為，原告焉有持續按月繳納全
      部利息長達1、2 年之久？
    (8)原告認被告戊○○與被告丙○○共涉詐欺等罪嫌而向彰化
      地檢署提出告訴，此案已經該署檢察官為不起訴處分確定
      ，業經本院依職權調卷核閱屬實。
    (9)綜上所述，原告確有於84年3 月9 日向被告六信借款350
      萬元，並指示被告六信、戊○○將匯入其華陽分社帳戶內
      之其中250 萬元轉帳予被告丙○○等情，足堪認定。被告
      六信既已依約交付借款，並與被告戊○○依原告指示轉帳
      ，自無侵權行為或尚未交付存款可言。從而，原告對於被
      告六信、戊○○之主張，洵屬無據。
  (二)被告丙○○有無詐欺之侵權行為或有何不當得利？
    (1)按當事人主張有利於己之事實者，就其事實有舉證之責任
      民事訴訟法第277 條前段定有明文。原告主張權利者，應
      先由原告負舉證之責，若原告先不能舉證，以證實自己主
      張之事實為真實，則被告就其抗辯事實即令不能舉證，或
      其所舉證據尚有疵累，亦應駁回原告之請求（最高法院17
      年上字第917 號判例意旨參照）。本件原告主張被告丙○○與被告戊○○涉有詐欺之聯絡，而於84年3 月9 日撥款
      時，由被告戊○○擅自將借款中之一部分款項250 萬元轉
      帳入被告丙○○帳戶內，致原告受有損害，被告丙○○受
      有利益。故依侵權行為、不當得利法律關係請求被告丙○○賠償損害、返還所受利益云云，惟此為被告丙○○所否
      認，則原告就被告丙○○有何不法侵害行為及無法律上原
      因受有利益等要件，自應負舉證責任。
    (2)查利害關係人間交付金錢之事由甚多，或為借貸，或為投
      資，或為買賣，其原因關係不一而足。被告已否認涉有詐
      騙行為，且原告與被告丙○○間確有投資關係，事後被告
      丙○○並已將房屋二棟作價抵償原告之投資款，其詳情已
      如前述，則在無相當之證據證明前，尚難遽認原告轉帳25
      0 萬元與被告丙○○係因被告丙○○詐欺所致。至於原告
      與被告丙○○間約定如何投資、投資金額多寡、如何分配
      盈虧等事項，自應以兩人內部約定為準，原告於投資期間
      轉帳250 萬元與被告丙○○，亦與常情無悖。原告於投資
      失利後，對於盈虧之計算，自可依據二人內部原因關係之
      約定進行結算。再者，原告既係因投資關係而將250 萬元
      轉帳與被告丙○○，被告丙○○取得原告轉帳之金額即非
      「無法律上原因而受有利益」，與不當得利成立要件尚屬
      有間。至原告告訴被告丙○○涉嫌詐欺案件，目前仍於偵
      查中，其結果為何？尚屬未定，實難據為有利於原告之認
      定。此外，原告並未提出其他之證據以實其說，所為主張
      難認有據。
    (3)綜上所述，原告所提證據尚不足證明被告丙○○有何侵權
      行為或不當得利情事。
六、從而，原告分別依據侵權行為、不當得利、給付存款法律關
    係（對六信係依據侵權行為、給付存款法律關係；對戊○○
    係依據侵權行為法律關係；對丙○○係依據侵權行為、不當
    得利法律關係）提起本訴，請求被告連帶給付250 萬元，及
    自84年3 月9 日起至清償日止，按週年利率百分之十計算之
    利息，暨自84年3 月9 日起至清償日止，按上開利率百分之
    二十計算之違約金，為無理由，應予駁回。原告之訴既已駁
    回，其假執行之聲請亦失所附麗，應併予駁回。
七、本件事證已臻明確，兩造其餘攻擊或防禦方法，經核與本件
    判決結果並無影響，毋庸一一論述，併予敘明。另原告聲請
    調閱彰化地檢署95年度偵續字第4 號（被告丙○○部分原遭
    通緝，未曾偵查終結再發回續查，故應為「偵緝」之誤）偵
    查卷宗，本院認本件既已臻明確，並無再調卷之必要，亦予
    敘明。
八、原告於本件言詞辯論終結後之95年3 月15日，另具狀聲請再
    開辯論，本院認核無必要，自無需參酌其於該狀所為之陳述
    。
九、訴訟費用負擔之依據：民事訴訟法第78條。
中    華    民    國    95    年    3     月    23    日
                  民事第二庭  法  官    陳連發
以上正本係照原本作成。
如對判決上訴，應於判決送達後20日內向本院提出上訴狀。
中    華    民    國    95    年    3     月    23    日
                              書記官    彭月美


司法院資訊處製作；財團法人民間司法改革基金會備份。
